【裁判字號】    97,上更(一),375
【裁判日期】    971218
【裁判案由】    偽造文書等
【裁判全文】
臺灣高等法院刑事判決             97年度上更(一)字第375號
上  訴  人
即  被  告  丙○○
選任辯護人  林正和律師
            許哲嘉律師
上  訴  人
即  被  告  甲○○
上  訴  人
即  被  告  乙○○
選任辯護人  唐達興律師
上列上訴人因偽造文書等案件，不服臺灣臺北地方法院92年度訴
字第1267號，中華民國93年11月9日第一審判決（起訴案號：臺
灣臺北地方法院檢察署92年度偵字第4042、8571號），提起上訴
，經判決後，最高法院第一次發回更審，本院判決如下：
    主  文
原判決撤銷。
丙○○、甲○○、乙○○共同連續行使偽造公文書，足以生損害
於公眾及他人，丙○○處有期徒刑貳年。甲○○處有期徒刑壹年
陸月，減為有期徒刑玖月。乙○○處有期徒刑壹年，減為有期徒
刑陸月，如易科罰金以銀元參佰元即新台幣玖佰元折算壹日。
扣案如附表二至四所示之物及現金新台幣參拾萬元均沒收。
    事  實
一、丙○○前於民國九十一年間因過失致死案件，經台灣雲林地
    方法院九十一年度交簡字第四二號判處有期徒刑六月，緩刑
    二年確定（未構成累犯），竟基於概括犯意聯絡，於九十一
    年三月一日前某日，以新台幣（下同）十五萬元之代價雇請
    丁○○（所涉偽造文書犯行因台灣桃園地方法院九十一年度
    桃簡字第一二七三號刑事簡易判決之確定效力所及，為檢察
    官不起訴處分確定），丙○○並委請不知情之真實姓名年籍
    不詳之張姓成年男子偽造具有依特約表示用意準文書性質之
    鐵製ＷＤＢ0000000Ｂ四三六六七四號車身號碼模條
    一條，借用其不知情之岳母劉芷慬向呂進財所購八Ｎ－二五
    三五號賓士廠牌Ｅ二四０型號自小客車，將該偽造上開鐵製
    車身號碼模條裝置於上，連同向跳蚤市場以每本新台幣（下
    同）二萬元購得之空白統一發票交予丁○○，再推由丁○○
    於不詳時地依該虛偽之車身模條號碼，偽造戴姆勒克萊斯勒
    公司賓士汽車原廠出廠證明書（ＷＤＢ0000000Ｂ四
    三六六七四號）、基隆關稅局暖暖支局（九０）基暖總證字
    第四三三一之二號進口與貨物完（免）稅證明書（車輛用）
    及不知名之貿易商統一發票，於九十一年三月一日，丙○○
    持上開偽造文件及利用不知情之陳其明之同意，填寫汽車新
    領牌照申請書，在苗栗市福麗里福麗九八號，交由設於該處
    之交通部公路總局苗栗監理站辦理汽車新領牌照登記手續，
    而使監理機關承辦公務員據以核發車牌號碼二Ｆ─０二一三
    號汽車行照及汽車車牌，足生損害於稅務機關對汽車貨物進
    口關稅管理、監理機關對汽車新領牌照發放與登記之正確性
    及台灣戴姆勒克萊斯勒股份有限公司、貿易商。
二、丙○○、丁○○欲以虛偽之陳其明名義以上述二Ｆ─０二一
    三號自小客車車籍借款，但陳其明信用不佳，即意圖為自己
    不法之所有，乃於九十一年四月九日，經不知情友人朱俊斌
    之同意，過戶移轉其名下，並經朱俊斌首肯，於九十一年四
    月十日持移轉朱俊斌之前述冒領車牌號碼二Ｆ─０二一三號
    之汽車車籍資料、汽車買賣合約書及前開使公務員登載不實
    之陳其明汽車行照，以朱俊斌名義，在桃園縣桃園市○○路
    ○段一八二號，向設於該處之誠泰商業銀行股份有限公司（
    下稱誠泰銀行）桃園分行借款，致誠泰銀行桃園分行承辦行
    員誤信該車號車輛確實存在，陷於錯誤而核貸撥款交付一百
    萬元，丙○○並交付其中三十萬元予丁○○。
三、丙○○復承前概括犯意，九十一年十一月間某日起，再向前
    開不詳之人購買鐵製車身號碼模條十條，復透過跳蚤雜誌購
    得空白之統一發票，又委託不詳印刷廠印製車身中柱號碼貼
    紙，委請真實姓名年籍不詳之綽號「老余」之成年男子與不
    知情之刻印店，刻製基隆、台中關稅局承辦人職名章王錦榮
    、陳錦榮及井連珍各一枚、路佳寶企業有限公司、家泰貿易
    有限公司、偉太企業有限公司統一發票章各一枚、經濟部機
    械工業研究所進口汽車驗迄章、行政院環保署噪音暨空氣審
    驗管制章、符合排氣標準檢測章、冷煤系統檢測章各二枚、
    檢驗員職名章（交路檢0000000曾福良）一枚、交通部委託
    汎德公司代辦進口小型車牌照檢驗合格章、編號印章各一枚
    及日期章六枚，並以彩色影印方式偽造「基隆關稅局暖暖支
    局簽證文件專用章」、「行政院環境保護署委託工業技術研
    究院機械工業研究所審驗管制章」之印文，進而偽造進口與
    貨物稅完（免）稅證明書（車輛用）及汽車出廠證，且持前
    開購得之統一發票，蓋用偽刻之公司大小章加以偽造後、與
    甲○○共同基於犯意之聯絡，推由丙○○持偽造德國賓士汽
    車公司原廠出廠證明書、進口與貨物稅完（免）稅證明書（
    車輛用），以劉芷慬之上開賓士Ｅ二四０型號自小客車，並
    覓得陳龍溪、袁嘉賓、李榮、張昭仁、朱明衡等不知情人頭
    之同意，以同一手法，以每部車三十萬元之代價委請甲○○
    ，甲○○則再與乙○○共同基於犯意之聯絡，以每部車五萬
    元之價格僱請乙○○，而由丙○○將上開偽造資料交予甲○○，甲○○再交付乙○○，丙○○與甲○○、甲○○與乙○○各自基於概括犯意聯絡，向監理機關以上開人頭之名義填
    製汽車新領牌照登記書後，連續持偽造文件辦理冒領汽車新
    領牌照登記手續，而使監理機關承辦公務員據以核發車牌號
    碼汽車行照及汽車車牌（犯罪時間、地點、犯罪領得之車牌
    、登記名義人、所使用偽造文件，詳如附表一所示），足生
    損害於稅務機關對汽車貨物進口關稅管理、監理機關對汽車
    新領牌照發放與登記之正確性及台灣戴姆勒克萊斯勒股份有
    限公司、遭冒名之貿易商路佳寶企業有限公司、家泰貿易有
    限公司、偉太企業有限公司，期間，甲○○先後交付共十八
    萬元予乙○○ (不含代辦應繳付之稅金)。嗣於九十一年十
    二月十九日，甲○○所委請不知情之劉志銘欲向台北市監理
    處領取朱明衡名義汽車新領牌照時，為警當場查獲，始未能
    領得汽車行照及車牌，後警循線查知上情，嗣經丙○○同意
    及提供，在附表二至四所示處所扣得所示之物，及扣得劉芷
    慬所有之八Ｎ－二五三五號自小客車一部、丙○○預備交付
    甲○○之代辦費現金三十萬元（以上扣案物起訴書均漏未記
    載）。
四、案經內政部警政署航空警察局移送臺灣臺北地方法院檢察署
    檢察官偵查起訴。
    理  由
甲、程序方面：
一、按刑事訴訟法第二百七十九條第一項、第二百七十六條第一
    項規定預料證人不能於審判期日到場，而受命法官得於審判
    期日前行準備程式時訊問證人之例外情形，其所稱「預料證
    人不能於審判期日到場」之原因，須有一定之客觀事實，可
    認其於審判期日不能到場並不違背證人義務，例如因疾病即
    將住院手術治療，或行將出國，短期內無法返國，或路途遙
    遠，因故交通恐將阻絕，或其他特殊事故，於審判期日到場
    確有困難者，方足當之。必以此從嚴之限制，始符合集中審
    理制度之立法本旨，不得僅以證人空泛陳稱：「審判期日不
    能到場」，甚或由受命法官逕行泛詞諭知「預料該證人不能
    於審判期日到庭」，即行訊問或詰問證人程式，為實質之證
    據調查 (最高法院九三年台上字第五一八五號判例參照)。
    本件，本院前審於九十四年二月十六日由受命法官行準備程
    序，傳喚證人王連成，其稱：須要上課，所以希望今日說明
    等語 (上訴卷第一二0頁)；於九十四年三月十六日由受命法
    官行準備程序，傳喚證人丁○○，丁○○稱：我人在花蓮山
    上，不容易到庭，請求今日就相關問題詢問等語 (上訴卷第
    一四七頁)，均非預料證人不能於審判期日到庭，即傳喚證
    人於準備程序加以詰問，有違上開規定，其二人於準備程序
    中之證言，自無證據能力。
二、上訴人即被告丙○○主張警方逮捕係違法行為，且於警訊時
    遭刑求，警訊筆錄係製作完成後才逐字朗讀錄音，未依法連
    續全程錄音，扣案之證物係違法搜索取得，被告甲○○主張
    警詢筆錄是警察先做好筆錄才叫我回答的，是警訊筆錄及所
    扣得之物均無證據能力云云。經查：
１、本件係內政部警政署航空警察局（下稱航警局）在台北監理
    處發現劉志銘所申請新領汽車牌照係以變造車身號碼WDB000
    0000B487001所為，且係被告甲○○以其名義申領，而被告
    甲○○亦同時撥打劉志銘行動電話垂詢領取情形，警方始查
    悉甲○○，經被告甲○○供述係被告丙○○委辦，員警遂要
    甲○○約被告丙○○在中正機場交付車牌因而查獲甲○○等
    情，業經證人即航警局警員王連成於原審結證甚詳（見原審
    九十二年十月十六日審判筆錄），且為被告甲○○所不爭。
    按共同被告本即因犯意之聯絡與行為之分擔，就彼此間之行
    為均須負責，今被告甲○○之犯行係經當場查獲，被告丙○○對甲○○之現行犯犯行即須承擔，員警進而要求被告甲○○將共犯之一丙○○供明約出，併予逮捕，乃屬查追之手段
    ，並無不妥；況且被告丙○○與甲○○相約後駕駛到場之車
    號二Ｆ－○二一三自小客車，亦屬懸掛冒領車牌車輛（見九
    十二年度偵字第四０四二號偵卷第四頁反面被告丙○○之供
    述），車身仍裝置偽作之車身號碼模條，行使使公務員登載
    不實之文書及特種文書之犯罪狀態仍持續實施中，更為現行
    犯無誤，是難謂員警逮捕有何不法。
２、再證人王連成於原審審理中結證：被告丙○○於警訊中，伊
    以禮相待未出手毆打他（見原審九十二年十月十六日審判筆
    錄），參以被告甲○○較被告丙○○查獲為早，而被告甲○○涉案程度非淺，苟欲刑求逼供，取得共犯一致之供詞，應
    對二位被告均施以強暴行為，始合常情。然共同被告甲○○
    於九十四年五月三日在本院證稱：警察、檢察官對我沒有以
    不法舉動取供（見本院上訴卷第二０二頁），足認甲○○並
    未受刑求？另被告丙○○固舉其胞弟即證人張明隆證明其遭
    警毆打云云，惟證人張明隆於原審審理中結證所述於航警局
    內見員警右手肘打丙○○胸口之毆打方式及部位（見原審九
    十二年九月二十五日審判筆錄），與被告丙○○於原審狀陳
    「押解至航警局製作筆錄時，又遭王連成警員多次以巴掌打
    頭，在航警局內，被告之弟張明隆尚且因被告丙○○遭毆打
    之事與王連成發生口角，又被告丙○○在製作警訊筆錄時，
    一開始即供稱扣案車輛係案外人劉芷慬所有，亦因不合王連
    成之意而遭辱罵及打頭」（見原審卷附被告丙○○九十二年
    八月二十日刑事答辯一狀）之情況歧異，已難置信。佐諸被
    告於檢察官偵查中又未曾指陳有何刑求情事，於三次訊問中
    亦無聲請傳喚上開證人以證明其說（見九十二年度偵字第四
    ０四二號偵卷），尤其被告丙○○亦於偵查中坦認上情，並
    供稱警訊所言均屬實在（見上開偵卷第六十五頁正面、第一
    百零九頁反面及第一百二十四頁反面），證人張明隆所言自
    不足為信，益見被告丙○○於警訊中之供述應出於自由意志
    而與事實相符無疑。況被告丙○○警詢筆錄已經全程錄音在
    案，業經證人王連成供述在卷（原審卷第一二四頁）。又經
    本院勘驗91年12月19日丙○○警訊錄音帶結果，警詢錄音有
    停頓、切掉、中斷情形，也有部分製作完成後才逐字朗讀情
    形，另警訊的時間為三個多小時，但警訊錄音帶的記載僅二
    十多分鐘，有未遵守全程錄音的規定等語（上訴卷第一五三
    頁）。另證人即警員戊○○於本院證稱：甲○○警詢筆錄是
    我製作的，做筆錄之前，我們先與他們了解事情的大綱，當
    時是剛開始實於全程錄音，我們都錄音機開著但不知道怎麼
    做，所以我們先按照他們的回答製作筆錄，後來才錄音，係
    按照筆錄的內容逐一問他，他也回答，沒有用不正方法等語
    （本審卷第一二六頁）。按刑事訴訟法第一百條之二準用同
    法第一百條之一第一項規定，司法警察（官）詢問犯罪嫌疑
    人，除有急迫情況且經記明筆錄者外，應全程連續錄音；必
    要時，並應連續錄影。立法目的，乃在擔保犯罪嫌疑人對於
    詢問之陳述，係出於自由意志及筆錄所載內容與其陳述相符
    。故司法警察（官）詢問犯罪嫌疑人如違背上開規定，其所
    取得之供述筆錄，究竟有無證據能力，即應審酌司法警察（
    官）違背該法定程序之主觀意圖、客觀情節、侵害犯罪嫌疑
    人權益之輕重，對犯罪嫌疑人在訴訟上防禦不利益之程度，
    及公共利益之均衡維護等具體情節認定之。而犯罪嫌疑人或
    被告之陳述倘屬自白，同法第一百五十六條第一項已特別規
    定：「被告之自白，非出於強暴、脅迫、利誘、詐欺、疲勞
    訊問、違法羈押或其他不正之方法，且與事實相符者，得為
    證據」，則被告在警詢時之自白，如係出於自由意志而非不
    正方法，且其自白之陳述經查明與事實相符者，縱令司法警
    察（官）對其詢問時未經全程連續錄音或錄影，致詢問程序
    不無瑕疵，仍難謂其於警詢自白之筆錄當然無證據能力，應
    依前開均衡原則決定之。本件丙○○之警訊筆錄經本院勘驗
    結果，其錄音雖有中斷及依筆錄邊唸邊錄之情形，甲○○之
    警訊筆錄雖係製作完成後始進行問答並錄音，程序不無瑕疵
    ，但係因新法施行初期，不諳作業程序所致，丙○○警詢長
    達三個多小時，錄音僅二十餘分鐘，其因在此，並非錄音內
    容有偽造、變造情形。且被告丙○○甲○○均已於筆錄上簽
    名按指印，表示知悉警詢筆錄之內容，並無異議，並與甲○○於偵查中供稱：警訊時所言實在等語（九十二年偵字第四
    ０四二號卷第六十五頁），則該筆錄之記載，既與丙○○、
    甲○○陳述之內容相符，復無證據足認警詢時有警察有施以
    刑求等不正方法，是該自白既係出於任意性，縱警察於詢問
    時未依法全程連續錄音，製作筆錄方式係先製作後始錄音，
    不無瑕疵可指，但依上開說明，無礙於筆錄內容之真實，認
    被告丙○○、甲○○二人於警詢之自白，仍具證據能力，而
    得採為判決所憑證據之一。
３、被告丙○○係遭現行犯逮捕，已如前述，被告並非毫無犯罪
    實據，並經證人王連成證稱「（檢察官問：有無前往丙○○
    的住處？）有，丙○○坦承這件事情說要交出其他的鐵條，
    我們就到龍潭他弟弟及母親的家裡。（這些鐵條如何取得？
    ）丙○○在車上叫他弟弟出來，並告知鐵條放在何處，請他
    弟弟拿出來。（檢察官問：你們查到這些鐵條之後如何處理
    ？）還有再到他所說的竹東住的地方，查到如編號十一、十
    二、十三、十八、十九、二十一、二十二、二十三、二十四
    、二十五、二十六、二十七、二十八至三十、三十一至三十
    八、四十四、四十五所示扣案物品。被告拿鑰匙開門，這些
    扣案物是他主動拿出給我們的。（檢察官問：如果丙○○沒
    有告訴你這兩個地方有物品的話，你們是否會知道？）不知
    道。」（見原審上開審判筆錄），堪認被告丙○○因事跡敗
    露當場為警查獲逮捕後，自願同意提出相關贓證物甚明，並
    有卷附丙○○偽造文書案主動提出證物一覽表三紙可憑，縱
    認此證物係員警搜索而得，亦因合於刑事訴訟法第一百三十
    一條之一之同意搜索規定，不能排斥其證據能力。
三、次按被告以外之人於檢察事務官、司法警察官或司法警察調
    查中所為之陳述，與審判中不符時，其先前之陳述具有較可
    信之特別情況，且為證明犯罪事實存否所必要者，得為證據
    ，刑事訴訟法第159條之2定有明文。證人甲○○於本院分別
    為被告丙○○、乙○○二人作證，惟其證言與其警詢之供述
    不符，且警詢之供述經核與其他事證相符，具有較可信之特
    別情況，且為證明犯罪事實存否所必要，自得作為證據。
四、按被告以外之人於審判外之陳述，雖不符前四條之規定，而
    經當事人於審判程序同意作為證據，法院審酌該言詞陳述或
    書面陳述作成時之情況，認為適當者，亦得為證據。當事人
    、代理人或辯護人於法院調查證據時，知有第159條第1項不
    得為證據之情形，而未於言詞辯論終結前聲明異議者，視為
    有前項之同意，刑事訴訟法第159條之5定有明文。被告三人
    除對上開一、二部分證據能力有爭執外，對本案其餘供述證
    據之證據能力均不不爭執，本院審酌該等供述作成之情況，
    認為適當，自得作為證據。
乙、實體方面：
一、訊據上訴人即被告丙○○固坦承曾偽作車身號碼模條、提供
    空白統一發票予丁○○，丁○○再提供印章、完稅證明、汽
    車原廠證明，由其親自或委由甲○○持之辦理前述汽車新領
    牌照登記手續，且曾將冒領車籍移轉朱俊斌名下後向誠泰銀
    行貸款之事實，被告甲○○及乙○○亦均就持上開文件申請
    車籍、請領牌照之事實供承不諱，然被告丙○○辯稱：我只
    有提供汽車車身板模與空白統一發票，其他資料係丁○○交
    付，我不知道他有偽造，我也沒有授意他去偽造云云。其辯
    護人另辯以：被告僅偽造車身模條及發票，不知丁○○偽造
    公文書，僅涉犯偽造及行使私文書犯行，且貸款部分已繳納
    完畢，足認並無意圖為自己或第三人不法之所有，應不成立
    詐欺罪云云。被告甲○○辯稱：我有看過每一台車子的車身
    無誤，才會幫丙○○辦理汽車新領牌照登記手續，我未偽造
    資料，資料均為丙○○所交付，我僅匯款十萬元予乙○○，
    但非每部都是五萬元之酬勞云云。被告乙○○原辯稱：我係
    代辦汽車新領牌照，證件是甲○○交付的，我不知道證件是
    偽造的云云，嗣於本院言詞辯論期日則坦承犯行。
二、經查：
(一)被告丙○○部分：
１、被告丙○○於警訊、偵查已就九十一年三月一日以十五萬元
    僱請丁○○，其提供車輛、偽造之車身號碼模條及向跳蚤市
    場所購空白統一發票，由丁○○提供其借得之人頭陳其明名
    義，以及偽造之出廠證、完稅證明與以上開空白發票偽造之
    發票，利用岳母劉芷慬所有八Ｎ－二五三五車體裝置偽造之
    車身號碼模條，持向監理單位領得二Ｆ－０二一三車牌，並
    以該車籍過戶朱俊彬後，徵得朱俊彬同意向誠泰銀行桃園分
    行抵押詐借一百萬元。又自九十一年十二月十日起以同一偽
    造車身號碼鐵條手法，並委請老余之人偽刻承辦人職名章、
    檢測章、管制章、公司章等及以彩色影印方式，共同與丁○○偽造汽車原廠出廠證及進口完稅證明書，再由被告丙○○
    與甲○○約定每輛車三十萬元之代價，提供上開偽造相關證
    件、人頭陳龍溪、袁嘉賓、張昭仁、李榮、朱明衡之資料及
    車身號碼鐵條裝於上開之八Ｎ－二五三五之車身號碼處，由
    甲○○冒領車牌，共計領得：六Ｅ－八二八六、六Ｅ－九二
    六六、六Ｅ－八六四六、六Ｅ－八八四一等共四輛。迄至九
    十一年十二月十九日被告甲○○所委請之劉志銘欲請領人頭
    朱明衡所申請之行照車牌時，即被警方循線查獲等情坦承不
    諱（見九十二年度偵字第四０四二號偵卷第五至八頁、第六
    十四頁反面、第一百零八頁至第一百十頁正面、第一百二十
    五頁正面、九十二年度偵字第八五七一號偵卷第六之一頁）
    。證人丁○○於本審亦證稱：因為我太了解賓士車的內部作
    業方式才會走偏門，苖栗那台是我向丙○○提議的，因為我
    這邊有資料，我提供貨物稅單、原廠出廠證明，是我偽造的
    ，就是他有車，我提供資料，我們再向銀行去借錢，只要車
    身號碼不重複，就可以重新申請鐵牌，我是想借他的車子再
    多領一個鐵牌，我就可以去向銀行借錢。我之前偽造的證件
    及做案工具及刻好的印章放在他那邊，包括貨物稅單、出廠
    證明、印章，向誠泰銀行借錢部分我有分到三十萬元等語（
    本院卷第一二二頁、一二三頁），核屬相符，自可採信。
２、另證人陳其明於警訊中證稱：我朋友陳龍溪在桃園縣大溪鎮
    見面時曾拿我身分證並告訴我有錢賺，未拿到報酬，但我知
    道拿我身分證去買車（見九十二年度偵字八五七一號卷第十
    七頁）；證人朱俊斌於警訊及原審審理中證稱：於九十年底
    積欠被告丙○○約四萬元，張某約於九十一年四月初告知二
    Ｆ－０二一三號賓士轎車車主陳其明因銀行信用不好無法貸
    款，想要其個人銀行信用度藉由買賣該轎車向銀行貸款給陳
    其明，其即答應丙○○並向誠泰銀行桃園分行借貸一百萬元
    ，並由丙○○於九十一年四月九日辦理過戶事宜，其將過戶
    後取得之行照交由銀行辦理貸款，款項撥至陳其明帳號，事
    後丙○○自九十一年五月至九十一年十二月，每月均拿新台
    幣三萬五千二百元給其向誠泰銀行還款（見上開偵卷第十九
    頁反面及原審九十二年十二月九日審判筆錄）。證人陳龍溪
    、李榮於警訊中證陳九十一年十二月初在桃園縣大溪鎮○○
    路路邊攤餐敘時，一自稱陳董之不詳姓名男子與丙○○以三
    千元代價向其借用身分證買車，以其名義登記此車籍資料，
    實際上未擁有此車（見上開偵卷第十頁反面、第十五頁）；
    證人袁嘉賓於警訊中證稱丙○○與甲○○以五千元之代價拿
    其身分證辦理車號六Ｅ－九二六六領牌事宜（見上開偵卷第
    十三頁）。證人羅昭得於警訊及原審審理中證稱被告丙○○
    因向我借款一百九十五萬元，遂將兩份袁嘉賓之六Ｅ－九二
    六六及陳龍溪之六Ｅ－八二八六號車籍資料、行照、車牌及
    車身號碼鐵條（B0000000B469201及B0000000B479407）各一
    組給我，並稱可辦理貸款，經警通知後其主動交出等語（見
    九十二年度偵字第四０四二號偵卷第二十頁反面、第二十一
    頁正面及原審九十二年九月二十五日審判筆錄）相符。是被
    告丙○○於警訊偵查中所言自堪採信。其於原審又辯以偽造
    印章均係丁○○委請「老余」所刻，連同完稅證明書、出廠
    證一併交付其持有，其並不知係偽造云云。此非但與被告前
    於警訊及偵查所為之自白不符，且衡諸被告丙○○供承車身
    號碼模條為其所偽製，又購買空白統一發票，於原審調查中
    復自承「（為何車子已經有牌還去領牌？）這樣可以把領得
    虛偽資料賣給別人去貸款」等語（見原審九十二年八月二十
    日調查筆錄第25頁），被告丙○○僅有同一部車輛，卻三番
    二次以相同車體領取車牌，被告丙○○對汽車之重複申領車
    牌相關資料加以偽造一事，斷無不知之理，何況扣案如附表
    二、三之物品數量甚多，其中附表二均屬供偽造用之印章或
    證明書，被告丙○○豈能推諉不知？縱前述印章及證明書為
    丁○○所偽造後交付，亦因其與丁○○相互間具有共同犯意
    之聯絡而分別實施部分犯罪行為，被告丙○○自不能解免共
    犯之責，證人丁○○於本院雖證稱：是我偽造出廠證明、完
    稅證明、印章等，丙○○應該不知道（同上筆錄第一二二頁
    ）云云，核與上述證據顯示之事實不符，委屬事後迴護被告
    丙○○之詞，應不足採。
３、證人甲○○於本院上訴審證稱：與丙○○是案發前一個月左
    右認識的，他有拿資料給我去領牌，我有跟丙○○說這些資
    料是真的，幫丙○○領過五次牌，取得領牌的酬勞共計二十
    五萬元，包括領牌所需的全部費用，丙○○拿資料給我時，
    有請我去鑑定，我僅是告訴丙○○這些資料相符，內容是否
    真正，我根本無能力鑑定云云（上訴卷第二００頁至二０一
    頁）。惟其於警詢係供稱：丙○○給我每資通過驗車至領牌
    代價是三十萬元，我知道丙○○所提出請領大牌的資料均係
    偽造的，所以代價才會一次要三十萬元，正常請領費用約一
    件一千五百至二千元不等，他分別於九十一年十二月十日、
    十一日各二十五萬元，十二月十七日十萬元，均在台北市○○路與東興路口近泡沫紅茶店交給我的（九十二年偵字第四
    ０四二號卷第十三頁、十四頁），證人甲○○上開警詢之供
    述，核與丙○○之自白相符，自較可採，甲○○嗣於本院之
    證言，顯係迴護被告丙○○之詞，並不可採。
４、另被告丙○○對於偽造文件冒領車牌以領牌人頭向銀行詐欺
    貸款之事實，迭於警訊、偵審中直言不諱，並經證人朱俊斌
    於警訊及原審審理中證述如上。則被告丙○○以人頭車主掛
    名又以虛偽車籍資料申請借款，自係施用詐術之行為。又被
    告丙○○以虛偽車籍資料借款，銀行對借款人之債信無從正
    確判斷，又對虛偽之車籍誤信為真，認人頭借款人若有未能
    清償情形，可以汽車為擔保優先取償，此舉在在足使銀行查
    證不易作出錯誤判斷而貸放，如屆時申貸人未如期清償，將
    無法對車子扣押求償，自受有損害，顯見其向銀行借款時即
    具有為自己不法所有之意圖而對銀行施用詐術，已與刑法之
    詐欺取財罪該當甚明。至貸款後，被告是否按期繳付利息，
    已否清償完畢，乃屬犯罪後態度問題，與其借款當時意圖為
    自己不法所有向銀行施用前開詐術無關，不能因此認其未有
    詐欺犯行。被告丙○○辯稱伊係在91年11月被捕，在被捕之
    前，並未拒繳任何貸款，迄今已繳清貸款，伊無任何不法所
    有意圖可言等語，顯無可採。此外，亦有誠泰銀行於九十二
    年十月七日以刑事陳報狀所檢附之借款契約書、朱俊斌身份
    證、買賣合約書、朱俊斌行照、過戶登記書、新領牌照登記
    書、陳其明行照附卷足考。是被告丙○○之詐欺犯行，亦堪
    認定。
(二)被告甲○○部分：
１、被告甲○○明知丙○○所提供之資料均屬偽造，且丙○○以
    每部車三十萬元之代價委其請領汽車新領車牌，丙○○先於
    九十一年十二月十日、十一日各支付二十五萬元，同年月十
    七日支付十萬元，故其幫丙○○請領汽車新領車牌，共成功
    請領四次，車號分別為六Ｅ－八二八六、六Ｅ－九二六六、
    六Ｅ－八六四六、六Ｅ－八八四一號，第五次則為警查獲，
    五次詐領車牌皆用同一台車所為，業於警訊及偵查中供明（
    見九十二年度偵字第四０四二號偵卷第十三頁至十五頁、第
    六十五頁正面、第一百十頁），核與證人丙○○所供甲○○
    知情故以每部車三十萬元委辦情節相符，並有證人劉志銘於
    警訊中證稱被告甲○○要其於九十一年十二月十九日至台北
    市監理處領取朱明衡名義之汽車牌照及車籍資料等語（見九
    十二年度偵字第四０四二號偵卷第十八頁反面、第十九頁正
    面），可資佐證。
２、被告甲○○於警詢、偵查中均坦認上開犯行，嗣於原審改稱
    ：代辦新領車牌未曾領得丙○○分文酬金，僅約定被告丙○○將以每部賓士Ｅ三二０汽車託其出售所得價金一成五以為
    酬金云云，然非特為被告丙○○所否認（見原審九十三年十
    月二十六日審判筆錄），且丙○○於警詢供稱：今我被逮捕
    時，我又要拿三十萬元給甲○○，即被查獲等語 (九十二年
    度偵字第四０四二號偵卷第六頁)，且有扣案現金三十萬元
    可佐，足認丙○○之供述屬實。被告甲○○於警訊供明我知
    道丙○○所提出請領車牌相關資料都是偽造的，所以代價才
    會一次要三十萬元，每部車正常請領費用為一千五百至二千
    元不等（見九十二年度偵字第四０四二號偵卷第十三頁反面
    ），已如上述，核與證人即被告乙○○之老闆呂惠敏於警訊
    中所證甲○○所委請之收費每輛一千五百元等情相符（見九
    十二年度偵字八五七一號卷第二十一頁反面），倘被告甲○○所為僅屬依法代辦新領車牌手續，何以丙○○每部車要以
    三十萬元之代價委其代辦新領車牌手續，實高出一般報酬甚
    多；又觀其所代辦之賓士Ｅ二四０型號自小客車，車價高達
    百餘萬元，一般人均無此能力，於十日內連續提供此型車輛
    辦理新領車牌手續？其卻受丙○○委任，於九十一年十二月
    十日至同年月十九日間，十日內辦理五部賓士車之領牌手續
    ，足見被告甲○○應明知丙○○所提供之偽造資料冒領車牌
    一事，否則不會收取如此高額費用，是其於警訊及偵查中之
    供述，應可採信，嗣後所辯，應不足採。
(三)被告乙○○部分：
１、被告乙○○雖以前詞置辯，惟嗣於本院審理時坦承犯行，並
    供稱：甲○○除匯款十萬元之外，還有給我現金八萬元，十
    八萬元包括監理站的規費及我們收的手續費一部一千五，也
    包括保險費，是一般的強制保險約二千元，不包括稅金等語
    。
２、共同被告甲○○於本院雖證稱：伊先匯給乙○○十萬元，並
    告訴他多退少補，是五台的費用，代辦費用內容包括牌照稅
    、燃料稅、保險、手續費等，是保全險等語（本審卷第一二
    四頁），然甲○○於警詢係供稱：請託乙○○每次請領費用
    五萬元，乙○○共收我二十萬元，請領大牌的資料，乙○○
    都知道是偽造的等語。核其警詢之供述，與被告乙○○於本
    院之自白大致相符，自較可信，其於本院之證言，顯係迴護
    被告乙○○，而虛偽不實，自不可採。至被告甲○○交付乙○○報酬共多少錢，二人供述雖略有出入，惟甲○○於本院
    供稱：除了匯款十萬元外，還給多少現金，我已經忘記了，
    乙○○應該比較清楚等語（本審卷第一三五頁反面），自應
    認定依乙○○之供述，認其係收受十八萬元。
３、再被告乙○○自認以新車領牌、定期檢驗為業，又本案驗車
    均由其親自駕駛到場申辦（見原審九十三年六月十五日審判
    筆錄），而以該車係二年之中古車並非全新，有汽車買賣合
    約書一紙附卷足憑（見九十二年度偵字四０四二號偵卷一百
    十三頁），則其對九十年十二月十日至十九日短短十日之內
    五次所驗均屬同車，應不可能不知。復有被告乙○○之第一
    商業銀行帳戶存摺交易明細、卷附日記帳簿、收據影本在卷
    可查，被告乙○○明知以偽造文件辦理新領汽車牌照獲取高
    額佣金一節甚明，益證其於本院之自白，與事實相符，可以
    採信。又被告乙○○聲請本院向中華民國產物保險商業同業
    公會函查賓士E320型之汽車，其每年汽車強制責任險之保費
    為多少？其任意險（含全險）每年保費為多少？其計算標準
    依據為何？據該中華民國產物保險商業同業公會94年1月4日
    （94）產汽字第005號函復略稱：有關車體及竊盜損失險保
    險費計算與廠牌、車型、年份、自負額、投保日有關，此外
    車體及第三人責任險並依被保險人前三年肇事記錄而有加減
    費，貴院提供之車型資料尚無法計算保費等語，顯不能為其
    有利之證明。
(四)被告等所使用之自小客車一部，係被告丙○○岳母劉芷慬向
    呂進財所購車牌號碼為八Ｎ－二五三五號賓士廠牌Ｅ二四０
    型號自小客車，曾以動產擔保交易之動產抵押方式，向台北
    市○○路○段一０五號聯邦商業銀行股份有限公司貸款一百
    十萬元一節，業據證人劉芷慬於偵查中證述甚明（九十二年
    偵字第四０四二號卷第一一０頁反面），並有汽車買賣合約
    書一紙、台灣新竹地方法院九十三年度易字第八五號宣示判
    決筆錄附卷為證。被告三人申領新車籍所用及持有進口與貨
    物稅完（免）稅證明書（車輛用）均屬偽造之事，有財政部
    基隆關稅局九十二年一月十三日基普暖字第０九二０一００
    二八一號函在卷可查，且有上開偽造之證明書可稽及經濟部
    機械工業研究所進口汽車驗訖章、行政院環保署噪音暨空氣
    審驗管制章、符合排氣標準檢測章、冷媒系統檢測章各二枚
    、檢驗員職名章（交路檢0000000曾福良）、交通部
    委託汎德公司代辦進口小型車牌照檢驗合格章、編號印章各
    一枚、日期章六枚扣案足考。被告所使用德國戴姆勒克萊斯
    勒公司車身號碼汽車原廠出廠證明書均屬偽造一事，有台灣
    戴姆勒克萊斯勒股份有限公司九十三年八月二日（九三）戴
    克發字第０九六號函一紙附卷，復有上開汽車原廠出廠證明
    書及車身號碼板條扣案可佐。被告所用以請領車牌之路佳寶
    企業有限公司、家泰貿易有限公司、偉太企業有限公司統一
    發票均係偽造，亦有路佳寶企業有限公司九十三年八月二十
    六日函及所附該公司九十一年十一、十二月二聯式與三聯式
    統一發票封面、家泰貿易有限公司於九十一年三月七日業已
    解散登記之查詢資料及偉太企業有限公司資料查詢表存卷可
    考。被告等辦理領牌照手續，亦有汽車新領牌照登記書及行
    照各五紙扣案及九十一年汽車使用牌照稅收據、燃料使用費
    繳納收據、台北市監理處收據在卷可佐。
(五)綜上所述，被告三人上開所辯均屬事後圖卸刑責之詞，應均
    不足採。其等上揭犯行均堪認定，應予依法論科。
三、法律之適用：
(一)被告等三人行為後，刑法第二條業經修正，並自九十五年七
    月一日起施行。修正後刑法第二條第一項規定：行為後法律
    有變更者，適用行為時之法律。但行為後之法律有利於行為
    人者，適用最有利於行為人之法律。即改採「從舊從輕」原
    則。茲就本件情形，分別比較如下：
  １、修正前刑法第二十八條規定：二人以上共同實施犯罪之行
      為者，皆為正犯。修正後則規定：二人以上共同實行犯罪
      之行為者，皆為正犯。依修正理由所示，係在限制陰謀共
      同正犯及預備共同正犯之成立，自以修正後規定有利於被
      告。
  ２、修正前刑法第五十五條牽連犯及五十六條連續犯之規定，
      於修正犯均加刪除，而依修正前刑法第五十五條牽連犯及
      五十六條連續犯之規定，所犯數罪係從一重處斷，修正後
      則應數罪併罰，自以修正前規定，有利於被告。
  ３、經綜合比較結果，以修正前規定有利於被告，應整體適用
      修正前刑法第二十八條、第五十五條前段、第五十六條之
      規定。
  ４、修正前之刑法第四十一條第一項前段規定：「犯最重本刑
      為五年以下有期徒刑以下之刑之罪，而受六個月以下有期
      徒刑或拘役之宣告，因身體、教育、職業、家庭之關係或
      其他正當事由，執行顯有困難者，得以一元以上三元以下
      折算一日，易科罰金。」又受刑人行為時之易科罰金折算
      標準，修正前罰金罰鍰提高標準條例第二條前段（現已刪
      除）規定，就其原定數額提高為一百倍折算一日，則本件
      受刑人行為時之易科罰金折算標準，應以銀元三百元折算
      一日，經折算為新臺幣後，應以新臺幣九百元折算為一日
      。惟修正後刑法第四十一條第一項前段則規定：「犯最重
      本刑為五年以下有期徒刑以下之刑之罪，而受六個月以下
      有期徒刑或拘役之宣告者，得以新臺幣一千元、二千元或
      三千元折算一日，易科罰金。」比較修正前後之易科罰金
      折算標準，以修正前之規定，較有利於受刑人，應適用修
      正前刑法第四十一條第一項前段規定，定其折算標準。
(二)按機車引擎號碼，係機車製造廠商出廠之標誌，乃表示一定
    用意之證明，依刑法第二百二十條規定，應以私文書論，（
    參見最高法院六十六年台上字第一九六一號判例）。是汽車
    車身中柱號碼模條，亦為汽車製造商對個別汽車車體之標示
    ，亦屬準私文書無誤。另按行使影本，作用與原本相同，偽
    造私文書後，持以行使其影本，偽造之低度行為為高度之行
    使行為所吸收，應只論以行使偽造私文書罪，（參見最高法
    院七十年台上字第一一０七號判例）。又營利事業統一發票
    ，固屬商業會計法第十五條商業會計憑證之一種，但若非為
    實際之商業負責人或主辦、經辦會計之人，冒用他營利事業
    名義開立統一發票，仍屬偽造營利事業為進銷意思之私文書
    ，自不能論以商業會計法第七十一條第一款之罪。核被告丙○○、甲○○、乙○○，持偽造之進口與貨物稅完（免）稅
    證明書（車輛用）及偽製車身中柱號碼模條、汽車原廠證明
    、統一發票，向監理機關辦理新領汽車行照及車牌，足生損
    害於稅捐、監理機關及遭冒名之公司，所為均係犯刑法第二
    百十六條、第二百十一條行使偽造公文書罪（進口與貨物稅
    完免稅證明書部分）、同法第二百十六條、第二百二十條、
    第二百十條行使偽造準私文書罪（車身中柱號碼模條部分）
    ，第二百十六條、第二百十二條行使偽造特種文書罪（汽車
    原廠證明）、第二百十六條、第二百十條行使偽造私文書罪
    （統一發票部分）、第二百十四條使公務員登載不實文書罪
    （領得行照及車牌），被告丙○○與丁○○於九十一年四月
    十日，持使公務員登載不實發給之陳其明名義之二Ｆ─０二
    一三汽車行照影本，向誠泰商銀辦理貸款，此部分被告丙○○另犯刑法第二百十六條、第二百十四條行使使公務員登載
    不實文書罪。被告丙○○持不實之車籍資料向銀行詐借貸款
    ，使銀行誤信撥款交付現金，另犯有刑法第三百三十九條第
    一項詐欺取財罪。被告丙○○與丁○○就行使偽造公文書、
     行使偽造私文書、行使偽造準私文書、行使使公務員登載
    不實文書、使公務員登載不實文書罪、詐欺間；被告丙○○
    與甲○○就行使偽造公文書、行使偽造私文書、行使偽造準
    私文書、使公務員登載不實文書罪間；被告甲○○與乙○○
    ，就行使偽造公文書、行使偽造私文書、使公務員登載不實
    文書罪間，各有犯意之聯絡及行為之分擔，皆應論以共同正
    犯。被告等偽造印章、印文為偽造公文書、偽造私文書之階
    段行為；又被告三人偽造公文書、偽造私文書、偽造準私文
    書之低度行為應均為行使之高度行為所吸收，被告丙○○使
    公務員登載不實文書之行為應為高度之行使行為所吸收，均
    不另論罪，均應依行使之罪論處。被告丙○○先後六次、被
    告甲○○及乙○○先後五次行使偽造公文書、行使偽造私文
    書、行使偽造準私文書；被告甲○○、乙○○四次使公務員
    登載不實文書，時間緊接，所犯罪名各相同，顯均係出於概
    括之犯意為之，應均依刑法第五十六條連續犯之規定，各以
    一罪論，並加重其刑。被告丙○○利用不知情之人犯罪部分
    ，為間接正犯。被告丙○○、甲○○、乙○○所犯上開各罪
    間，均有方法結果之牽連犯關係，應各依刑法第五十五條之
    規定，皆從較重之行使偽造公文書罪名處斷。
四、原審分別據以論科，固非無見，惟 (一)、被告等三人上述
    所為尚不構成刑法第二百十六條、第二百十五條行使業務上
    登載不實文書罪（檢察官亦未援引該部分法條），原判決認
    被告三人另犯該罪，並與上述所犯各罪間有方法結果之牽連
    犯關係而從一重處斷，已有未合；(二)、詐欺部分，係被告
    丙○○與丁○○共犯，丁○○分得三十萬元，原審認係丙○○一人所犯，亦有違誤；(三)、被告等行為後，刑法業經修
    正施行，原審未及比較新舊法，加以適用，亦有未洽：(四)
    、扣案之三十萬元係丙○○所有供預備犯罪所用之物，應依
    刑法第三十八條第一項第二款規定沒收，原判決認該三十萬
    元係被告因犯罪所得之物，應依刑法第三十八條第一項第三
    款沒收，亦有違誤：(五)、被告等行為後，中華民國九十六
    年罪犯減刑條例業已於九十六年七月十六日施行，原審未及
    適用，亦有未洽。被告三人上訴，原均否認犯罪，固無理由
    ，惟原判決既有上開可議，自無可維持，應由本院將原判決
    予以撤銷改判。爰審酌被告三人以行使偽造公、私文書及特
    種文書之方式非法矇領車牌及車籍資料，破壞稅捐稽徵及車
    籍之管理，被告丙○○更利用車籍向銀行詐借貸款破壞金融
    秩序、及三人參與犯罪之程度、生活狀況、品行、智識程度
    、被告丙○○、甲○○犯後飭詞狡飭，並無悔意，被告乙○○已能坦承犯行，態度良好等一切情狀，各判處如主文第二
    項所示之刑，以示懲儆。又被告等行為後，中華民國九十六
    年罪犯減刑條例業已於九十六年七月十六日施行，被告甲○○、乙○○所處之刑均未逾一年六月，合於該條例第三條得
    減刑之規定，應依同條例第二條第一項第三款，減其二人宣
    告刑各二分之一，被告乙○○部分並諭知易科罰金之折算標
    準示懲。扣案如附表二編號一、二、三、十五至十九、二十
    三、附表四編號一、二所示之偽造之進口與貨物稅完（免）
    稅證明書（車輛用）、賓士原廠出廠證明書；附表二編號三
    、二十三、附表三編號十三、附表四編號一、二所示之偽造
    統一發票；附表三編號一至八、附表四編號四、五所示車身
    號碼模條；附表二編號十二所示之日期章，均為被告丙○○
    或共犯丁○○所有供犯罪所用之物，應依刑法第三十八條第
    一項第二款沒收。附表二編號二十所示賓士原廠出廠空白證
    明書十六張、編號二十一之汽車新領牌照空白登記書（背後
    為進口完稅證明書影本及引擎號碼拓印）十七份；附表三編
    號十一偽造之賓士車身中柱號碼貼紙、編號十二之空白統一
    發票一本及扣案之三十萬元，均為被告所有供預備犯罪所用
    之物，應依刑法第三十八條第一項第二款沒收。附表二編號
    二十三、二十四、附表四編號一、二所示之汽車行照，均為
    被告因犯罪所得之物，應依刑法第三十八條第一項第三款沒
    收。附表二編號四至十一所示之印章、附表三編號十五所示
    之路佳寶企業有限公司、家泰貿易有限公司、偉太企業有限
    公司統一發票章，均應依刑法第二百十九條沒收。至扣案劉
    芷慬所有之八Ｎ－二五三五號自小客車一部，並非屬被告所
    有；附表二編號三、二十二、二十三、附表四編號一、二中
    所示之汽車新領牌照登記書，或經人頭授權或為空白，均非
    偽造亦非被告所有；附表二編號十三所示之印章其中李榮為
    人頭，其印章自非偽刻，其餘林月雲、黃健偉、劉術玲之印
    章，並無證據證明與本案有何關連；附表二編號三中之蘇黎
    世保險書、編號二十三中之九十一年汽車使用牌照稅收據、
    燃料使用費繳納收據、台北市監理處收據及附表四編號一、
    二中之汽車使用牌照稅收據、燃料使用費繳納收據、台北市
    監理處收據均非屬偽造，亦非被告所有供犯罪或犯罪所得之
    物；附表二編號十四之宏0實業公司章，以及附表三編號十
    五中之龍晨實業有限公司章、豪中汽車有限公司章與銓嘉貿
    易有限公司章，均無證據證明為偽造，且與本案犯罪有何關
    係；附表二編號二十四所示呂進財部分之進口完稅證明及原
    廠證明書，係劉芷慬購車前手呂進財之車籍資料，並非偽造
    ，亦非被告所有。附表三編號九、十所示人頭身分證，業經
    警發還；附表三編號十六至二十、附表四編號三所示之車牌
    ，均已繳回監理機關註銷，爰均不另為沒收之諭知，附此說
    明。
八、公訴意旨另以：被告丙○○復於九十一年十一月間某日，再
    向前開不詳之人購買車身號碼鐵條十條，並透過跳蚤雜誌向
    不詳之人以每本二萬元之代價購得空白之統一發票，又委託
    不詳印刷廠印製車身中柱號碼貼紙，及委託真實姓名年籍不
    詳之「老余」，委由不知情之刻印店刻製承辦人職名章、檢
    測章、管制章、公司章、私章等印章，而偽造進口與貨物稅
    完（免）稅證明書（車輛用）及汽車出廠證，再於九十一年
    十一月中旬某日委請不詳之友人提供車輛並持前開購得之統
    一發票及偽造之進口與貨物稅完（免）稅證明書（車輛用）
    、汽車出廠證，向監理機關辦理汽車新領牌照登記手續，惟
    經該監理機關承辦公務員發現有異而未領得牌照。因認被告
    丙○○此部分亦涉有刑法第二百十六條、第二百十一條、第
    二百二十條、第二百十條、第二百十四條行使偽造公文書罪
    、行使偽造準私文書罪、使公務員登載不實文書罪名云云。
    訊據被告丙○○矢口否認有此部分犯行。經查：被告丙○○
    雖於警訊自白有此部分犯行，然檢察官並未舉出其他證據供
    法院調查被告究係持何偽造之完稅證明、原廠證明或統一發
    票偽領車牌，遍查全卷事證，亦乏積極證據可資證明，是此
    部分被訴犯罪應屬不能證明，惟因公訴人認此部分與本案起
    訴被告丙○○經論罪科刑部分有連續犯之裁判上一罪關係，
    爰不另為無罪之諭知。
據上論斷，應依刑事訴訟法第三百六十九條第一項前段、第三百
六十四條、第二百九十九條第一項前段，刑法第二條第一項、修
正前第二十八條、修正前第五十六條、第二百十六條、第二百十
一條、第二百二十條、第二百十條、第二百十二條、第二百十四
條、第三百三十九條一項、修正前第五十五條、第二百十九條、
修正前第四十一條第一項、第三十八條第一項第二款、第三款，
罰金罰鍰條例提高標準條例第一條前段、廢止前第二條，中華民
國九十六年罪犯減刑條例第二條第一項第三款、第七條、第九條
，判決如主文。
本案經檢察官曾俊哲到庭執行職務。
中    華    民    國    97    年    12    月    18    日
                  刑事第十七庭  審判長法  官  趙功恆
                                      法  官  高明哲
                                      法  官  陳世宗
以上正本證明與原本無異。
如不服本判決，應於收受送達後10日內向本院提出上訴書狀，其
未敘述上訴之理由者並得於提起上訴後10日內向本院補提理由書
（均須按他造當事人之人數附繕本）「切勿逕送上級法院」。
                                      書記官  魏汝萍
中    華    民    國    97    年    12    月    18    日
附錄：本案論罪科刑法條全文
中華民國刑法第210條
偽造、變造私文書，足以生損害於公眾或他人者，處 5 年以下有
期徒刑。
附表一：
┌──┬────┬────┬───────────┬────┬────┬─┐
│編號│矇領日期│矇領車牌│偽造文書及車身號碼鋼條│偽造印章│偽造印文│備│
│    │矇領地點│矇領名義│                      │        │        │  │
│    │        │人      │                      │        │        │註│
├──┼────┼────┼───────────┼────┼────┼─┤
│ 一 │91. 3.1 │2F-0213 │進口與貨物稅完（免）稅│經濟部能│  一枚  │  │
│    │台灣省監│陳其明  │證明書（車輛用）（90）│源委員會│        │  │
│    │理處苗栗│        │基暖總證字第4331-2號  │機械工業│        │  │
│    │監理所  │        │                      │研究所進│        │  │
│    │        │        │                      │口汽車性│        │  │
│    │        │        │                      │能合格車│        │  │
│    │        │        │                      │型驗訖章│        │  │
│    │        │        │                      ├────┼────┤  │
│    │        │        │                      │        │基隆關稅│  │
│    │        │        │                      │  無    │局暖暖支│  │
│    │        │        │                      │        │局簽證文│  │
│    │        │        │                      │        │件專用章│  │
│    │        │        │                      │        │符合排氣│  │
│    │        │        │                      │        │標準檢驗│  │
│    │        │        │                      │        │章印文一│  │
│    │        │        │                      │        │枚（彩色│  │
│    │        │        │                      │        │影印）  │  │
│    │        │        │                      ├────┼────┤  │
│    │        │        │                      │冷媒系統│一枚    │  │
│    │        │        │                      │檢驗章  │        │  │
│    │        │        │                      ├────┼────┤  │
│    │        │        │                      │  無    │行政院環│  │
│    │        │        │                      │        │保署噪音│  │
│    │        │        │                      │        │暨空氣審│  │
│    │        │        │                      │        │驗管制章│  │
│    │        │        │                      │        │印文一枚│  │
│    │        │        │                      │        │（彩色影│  │
│    │        │        │                      │        │印）    │  │
│    │        │        │                      ├────┼────┤  │
│    │        │        │                      │基隆關稅│一枚    │  │
│    │        │        │                      │局陳錦榮│        │  │
│    │        │        │                      │職章    │        │  │
│    │        │        │                      ├────┼────┤  │
│    │        │        │                      │  未扣案│李順峰印│  │
│    │        │        │                      │        │文一枚  │  │
│    │        │        ├───────────┼────┼────┤  │
│    │        │        │統一發票（未扣案）    │        │        │  │
│    │        │        ├───────────┼────┼────┤  │
│    │        │        │原廠出廠證明書（      │無      │Ｏｕｃｈ│  │
│    │        │        │WDB0000000B436774）   │        │ｙ印文一│  │
│    │        │        │                      │        │枚      │  │
│    │        │        ├───────────┼────┼────┤  │
│    │        │        │WDB0000000B436774 車身│無      │無      │  │
│    │        │        │號碼鋼條              │        │        │  │
├──┼────┼────┼───────────┼────┼────┼─┤
│ 二 │91.12.10│6E-8286 │進口與貨物稅完（免）稅│經濟部能│ 一枚   │  │
│    │台北市監│陳龍溪  │證明書（車輛用）（90）│源委員會│        │  │
│    │理處    │        │基暖總證字第3578-2號  │機械工業│        │  │
│    │        │        │                      │研究所進│        │  │
│    │        │        │                      │口汽車性│        │  │
│    │        │        │                      │能合格車│        │  │
│    │        │        │                      │型驗訖章│        │  │
│    │        │        │                      ├────┼────┤  │
│    │        │        │                      │        │基隆關稅│  │
│    │        │        │                      │  無    │局暖暖支│  │
│    │        │        │                      │        │局簽證文│  │
│    │        │        │                      │        │件專用章│  │
│    │        │        │                      │        │符合排氣│  │
│    │        │        │                      │        │標準檢驗│  │
│    │        │        │                      │        │章印文一│  │
│    │        │        │                      │        │枚（彩色│  │
│    │        │        │                      │        │影印）  │  │
│    │        │        │                      ├────┼────┤  │
│    │        │        │                      │冷媒系統│一枚    │  │
│    │        │        │                      │檢驗章  │        │  │
│    │        │        │                      ├────┼────┤  │
│    │        │        │                      │  無    │行政院環│  │
│    │        │        │                      │        │保署噪音│  │
│    │        │        │                      │        │暨空氣審│  │
│    │        │        │                      │        │驗管制章│  │
│    │        │        │                      │        │印文一枚│  │
│    │        │        │                      │        │（彩色影│  │
│    │        │        │                      │        │印）    │  │
│    │        │        │                      ├────┼────┤  │
│    │        │        │                      │基隆關稅│一枚    │  │
│    │        │        │                      │局陳錦榮│        │  │
│    │        │        │                      │職章    │        │  │
│    │        │        │                      ├────┼────┤  │
│    │        │        │                      │ 未扣案 │李順峰印│  │
│    │        │        │                      │        │文一枚  │  │
│    │        │        ├───────────┼────┼────┤  │
│    │        │        │原廠出廠證明書（      │無      │Ｏｕｃｈ│  │
│    │        │        │WDB0000000B479407）   │        │ｙ印文一│  │
│    │        │        │                      │        │枚      │  │
│    │        │        ├───────────┼────┼────┤  │
│    │        │        │統一發票（QZ00000000）│路佳寶企│一枚    │  │
│    │        │        │                      │業有限公│        │  │
│    │        │        │                      │司章    │        │  │
│    │        │        ├───────────┼────┼────┤  │
│    │        │        │統一發票影本（        │家泰貿易│ 一枚   │  │
│    │        │        │HH00000000）          │有限公司│        │  │
│    │        │        │                      │公司章  │        │  │
│    │        │        ├───────────┼────┼────┼─┤
│    │        │        │WDB0000000B479407 車身│無      │無      │  │
│    │        │        │號碼鋼條              │        │        │  │
├──┼────┼────┼───────────┼────┼────┼─┤
│ 三 │91.12.11│6E-9266 │進口與貨物稅完（免）稅│經濟部能│ 一枚   │  │
│    │台北市監│袁嘉賓  │證明書（車輛用）（90）│源委員會│        │  │
│    │理處    │        │基暖總證字第02389-1號 │機械工業│        │  │
│    │        │        │                      │研究所進│        │  │
│    │        │        │                      │口汽車性│        │  │
│    │        │        │                      │能合格車│        │  │
│    │        │        │                      │型驗訖章│        │  │
│    │        │        │                      ├────┼────┤  │
│    │        │        │                      │        │基隆關稅│  │
│    │        │        │                      │  無    │局暖暖支│  │
│    │        │        │                      │        │局簽證文│  │
│    │        │        │                      │        │件專用章│  │
│    │        │        │                      │        │符合排氣│  │
│    │        │        │                      │        │標準檢驗│  │
│    │        │        │                      │        │章印文一│  │
│    │        │        │                      │        │枚（彩色│  │
│    │        │        │                      │        │影印）  │  │
│    │        │        │                      ├────┼────┤  │
│    │        │        │                      │冷媒系統│一枚    │  │
│    │        │        │                      │檢驗章  │        │  │
│    │        │        │                      ├────┼────┤  │
│    │        │        │                      │  無    │行政院環│  │
│    │        │        │                      │        │保署噪音│  │
│    │        │        │                      │        │暨空氣審│  │
│    │        │        │                      │        │驗管制章│  │
│    │        │        │                      │        │印文一枚│  │
│    │        │        │                      │        │（彩色影│  │
│    │        │        │                      │        │印）    │  │
│    │        │        │                      ├────┼────┤  │
│    │        │        │                      │基隆關稅│一枚    │  │
│    │        │        │                      │局陳錦榮│        │  │
│    │        │        │                      │職章    │        │  │
│    │        │        │                      ├────┼────┤  │
│    │        │        │                      │未扣案  │李順峰印│  │
│    │        │        │                      │        │文一枚  │  │
│    │        │        ├───────────┼────┼────┤  │
│    │        │        │原廠出廠證明書（      │無      │Ｏｕｃｈ│  │
│    │        │        │WDB0000000B469201）   │        │ｙ印文一│  │
│    │        │        │                      │        │枚      │  │
│    │        │        ├───────────┼────┼────┤  │
│    │        │        │統一發票（QZ00000000）│路佳寶企│  一枚  │  │
│    │        │        │                      │業有限公│        │  │
│    │        │        │                      │司章    │        │  │
│    │        │        ├───────────┼────┼────┤  │
│    │        │        │統一發票影本（        │家泰貿易│  一枚  │  │
│    │        │        │HH00000000）          │有限公司│        │  │
│    │        │        │                      │公司章  │        │  │
│    │        │        ├───────────┼────┼────┤  │
│    │        │        │WDB0000000B469201 車身│無      │無      │  │
│    │        │        │號碼鋼條              │        │        │  │
├──┼────┼────┼───────────┼────┼────┼─┤
│ 四 │91.12.17│6E-8841 │進口與貨物稅完（免）稅│經濟部能│ 一枚   │  │
│    │台北市監│李榮    │證明書（車輛用）（90）│源委員會│        │  │
│    │理處    │        │基暖總證字第2417-1號  │機械工業│        │  │
│    │        │        │                      │研究所進│        │  │
│    │        │        │                      │口汽車性│        │  │
│    │        │        │                      │能合格車│        │  │
│    │        │        │                      │型驗訖章│        │  │
│    │        │        │                      ├────┼────┤  │
│    │        │        │                      │        │基隆關稅│  │
│    │        │        │                      │  無    │局暖暖支│  │
│    │        │        │                      │        │局簽證文│  │
│    │        │        │                      │        │件專用章│  │
│    │        │        │                      │        │符合排氣│  │
│    │        │        │                      │        │標準檢驗│  │
│    │        │        │                      │        │章印文一│  │
│    │        │        │                      │        │枚（彩色│  │
│    │        │        │                      │        │影印）  │  │
│    │        │        │                      ├────┼────┤  │
│    │        │        │                      │冷媒系統│一枚    │  │
│    │        │        │                      │檢驗章  │        │  │
│    │        │        │                      ├────┼────┤  │
│    │        │        │                      │  無    │行政院環│  │
│    │        │        │                      │        │保署噪音│  │
│    │        │        │                      │        │暨空氣審│  │
│    │        │        │                      │        │驗管制章│  │
│    │        │        │                      │        │印文一枚│  │
│    │        │        │                      │        │（彩色影│  │
│    │        │        │                      │        │印）    │  │
│    │        │        │                      ├────┼────┤  │
│    │        │        │                      │基隆關稅│一枚    │  │
│    │        │        │                      │局陳錦榮│        │  │
│    │        │        │                      │職章    │        │  │
│    │        │        │                      ├────┼────┤  │
│    │        │        │                      │未扣案  │李順峰印│  │
│    │        │        │                      │        │文一枚  │  │
│    │        │        ├───────────┼────┼────┤  │
│    │        │        │原廠出廠證明書（      │無      │Ｏｕｃｈ│  │
│    │        │        │WDB0000000B499504）   │        │ｙ印文一│  │
│    │        │        │                      │        │枚      │  │
│    │        │        ├───────────┼────┼────┼─┤
│    │        │        │統一發票（QZ00000000）│路佳寶企│一枚    │  │
│    │        │        │                      │業有限公│        │  │
│    │        │        │                      │司章    │        │  │
│    │        │        ├───────────┼────┼────┤  │
│    │        │        │WDB0000000B499504 車身│無      │無      │  │
│    │        │        │號碼鋼條              │        │        │  │
├──┼────┼────┼───────────┼────┼────┼─┤
│ 五 │91.12.17│6E-8646 │進口與貨物稅完（免）稅│經濟部能│一枚    │  │
│    │台北市監│張昭仁  │證明書（車輛用）（90）│源委員會│        │  │
│    │理處    │        │基暖總證字第02417-1號 │機械工業│        │  │
│    │        │        │                      │研究所進│        │  │
│    │        │        │                      │口汽車性│        │  │
│    │        │        │                      │能合格車│        │  │
│    │        │        │                      │型驗訖章│        │  │
│    │        │        │                      ├────┼────┤  │
│    │        │        │                      │        │基隆關稅│  │
│    │        │        │                      │  無    │局暖暖支│  │
│    │        │        │                      │        │局簽證文│  │
│    │        │        │                      │        │件專用章│  │
│    │        │        │                      │        │符合排氣│  │
│    │        │        │                      │        │標準檢驗│  │
│    │        │        │                      │        │章印文一│  │
│    │        │        │                      │        │枚（彩色│  │
│    │        │        │                      │        │影印）  │  │
│    │        │        │                      ├────┼────┤  │
│    │        │        │                      │冷媒系統│一枚    │  │
│    │        │        │                      │檢驗章  │        │  │
│    │        │        │                      ├────┼────┤  │
│    │        │        │                      │        │行政院環│  │
│    │        │        │                      │  無    │保署噪音│  │
│    │        │        │                      │        │暨空氣審│  │
│    │        │        │                      │        │驗管制章│  │
│    │        │        │                      │        │印文一枚│  │
│    │        │        │                      │        │（彩色影│  │
│    │        │        │                      │        │印）    │  │
│    │        │        │                      ├────┼────┤  │
│    │        │        │                      │基隆關稅│一枚    │  │
│    │        │        │                      │局陳錦榮│        │  │
│    │        │        │                      │職章    │        │  │
│    │        │        │                      ├────┼────┤  │
│    │        │        │                      │未扣案  │李順峰印│  │
│    │        │        │                      │        │文一枚  │  │
│    │        │        ├───────────┼────┼────┤  │
│    │        │        │原廠出廠證明書（      │無      │Ｏｕｃｈ│  │
│    │        │        │WDB0000000B458103）   │        │ｙ印文一│  │
│    │        │        │                      │        │枚      │  │
│    │        │        ├───────────┼────┼────┤  │
│    │        │        │統一發票（QZ00000000）│路佳寶企│一枚    │  │
│    │        │        │                      │業有限公│        │  │
│    │        │        │                      │司章    │        │  │
│    │        │        ├───────────┼────┼────┤  │
│    │        │        │WDB0000000B458103 車身│無      │無      │  │
│    │        │        │號碼鋼條              │        │        │  │
├──┼────┼────┼───────────┼────┼────┼─┤
│ 六 │91.12.19│未發照  │進口與貨物稅完（免）稅│經濟部能│ 一枚   │  │
│    │台北市監│朱明衡  │證明書（車輛用）（90）│源委員會│        │  │
│    │理處    │        │基暖總證字第02398-1號 │機械工業│        │  │
│    │        │        │                      │研究所進│        │  │
│    │        │        │                      │口汽車性│        │  │
│    │        │        │                      │能合格車│        │  │
│    │        │        │                      │型驗訖章│        │  │
│    │        │        │                      ├────┼────┤  │
│    │        │        │                      │        │基隆關稅│  │
│    │        │        │                      │  無    │局暖暖支│  │
│    │        │        │                      │        │局簽證文│  │
│    │        │        │                      │        │件專用章│  │
│    │        │        │                      │        │符合排氣│  │
│    │        │        │                      │        │標準檢驗│  │
│    │        │        │                      │        │章印文一│  │
│    │        │        │                      │        │枚（彩色│  │
│    │        │        │                      │        │影印）  │  │
│    │        │        │                      ├────┼────┤  │
│    │        │        │                      │冷媒系統│一枚    │  │
│    │        │        │                      │檢驗章  │        │  │
│    │        │        │                      ├────┼────┤  │
│    │        │        │                      │   無   │行政院環│  │
│    │        │        │                      │        │保署噪音│  │
│    │        │        │                      │        │暨空氣審│  │
│    │        │        │                      │        │驗管制章│  │
│    │        │        │                      │        │印文一枚│  │
│    │        │        │                      │        │（彩色影│  │
│    │        │        │                      │        │印）    │  │
│    │        │        │                      ├────┼────┤  │
│    │        │        │                      │基隆關稅│一枚    │  │
│    │        │        │                      │局陳錦榮│        │  │
│    │        │        │                      │職章    │        │  │
│    │        │        │                      ├────┼────┤  │
│    │        │        │                      │ 未扣案 │李順峰印│  │
│    │        │        │                      │        │文一枚  │  │
│    │        │        ├───────────┼────┼────┤  │
│    │        │        │原廠出廠證明書（      │無      │Ｏｕｃｈ│  │
│    │        │        │WDB0000000B487001）   │        │ｙ印文一│  │
│    │        │        │                      │        │枚      │  │
│    │        │        ├───────────┼────┼────┤  │
│    │        │        │統一發票（QZ00000000）│路佳寶企│一枚    │  │
│    │        │        │                      │業有限公│        │  │
│    │        │        │                      │司章    │        │  │
│    │        │        ├───────────┼────┼────┤  │
│    │        │        │統一發票影本（        │偉太企業│一枚    │  │
│    │        │        │HH00000000）          │有限公司│        │  │
│    │        │        │                      │公司章  │        │  │
│    │        │        ├───────────┼────┼────┤  │
│    │        │        │WDB0000000B487001 車身│無      │無      │  │
│    │        │        │號碼鋼條              │        │        │  │
└──┴─────────┴───────────┴────┴────┴─┘
附表二
┌────┬───────────────────────────────┐
│查扣地點│新竹市○○街173號16樓之三                                     │
├────┼───────────────────────┬───┬───┤
│編    號│物           品              名             稱│數  量│備  註│
├────┼───────────────────────┼───┼───┤
│   一   │偽造進口與貨物稅完（免）稅證明書（車輛用）    │各一份│沒收  │
│        │偽造賓士原廠出廠證明書（WDB0000000B498014）   │      │      │
├────┼───────────────────────┼───┼───┤
│   二   │偽造進口與貨物稅完（免）稅證明書（車輛用）    │各一份│沒收  │
│        │偽造賓士原廠出廠證明書（WDB0000000B36674）    │      │      │
├────┼───────────────────────┼───┼───┤
│   三   │偽造進口與貨物稅完（免）稅證明書（車輛用）    │各一份│除新領│
│        │偽造賓士原廠出廠證明書（WDB0000000B487001）   │      │牌照登│
│        │汽車新領牌照登記書（朱明衡、51.04.04、H0000000│      │記書及│
│        │22）                                          │      │保險書│
│        │偽造統一發票（91.12.17、買受人：朱明衡、出賣人│      │外均沒│
│        │：路佳寶企業有限公司）                        │      │收    │
│        │蘇黎世保險書                                  │      │      │
├────┼───────────────────────┼───┼───┤
│   四   │偽造基隆關稅局承辦職名章（王錦榮2052）        │一個  │沒收  │
├────┼───────────────────────┼───┼───┤
│   五   │偽造基隆關稅局承辦職名章（陳錦榮2052）        │各一個│沒收  │
│        │偽造台中關稅局承辦職名章（井連珍）            │      │      │
├────┼───────────────────────┼───┼───┤
│   六   │偽造經濟部機械工業研究所進口汽車驗迄章        │二枚  │沒收  │
├────┼───────────────────────┼───┼───┤
│   七   │偽造行政院環保署噪音暨空氣審驗管制章          │二枚  │沒收  │
├────┼───────────────────────┼───┼───┤
│   八   │偽造符合排氣標準檢測章                        │二枚  │沒收  │
├────┼───────────────────────┼───┼───┤
│   九   │偽造冷媒系統檢驗章                            │二枚  │沒收  │
├────┼───────────────────────┼───┼───┤
│   十   │偽造檢驗員職名章（交路檢0000000曾良福）       │一個  │沒收  │
├────┼───────────────────────┼───┼───┤
│  十一  │偽造交通部委託汎德公司代辦進口小型車牌照檢驗  │一個  │沒收  │
│        │合格章                                        │      │      │
├────┼───────────────────────┼───┼───┤
│  十二  │偽造日期章                                    │六個  │沒收  │
├────┼───────────────────────┼───┼───┤
│  十三  │私章（林月雲、李榮、黃健偉、劉術玲）          │四個  │均不沒│
│        │                                              │      │收    │
├────┼───────────────────────┼───┼───┤
│  十四  │宏0實業公司章                                 │一個  │不沒收│
├────┼───────────────────────┼───┼───┤
│  十五  │偽造進口與貨物稅完（免）稅證明書（車輛用）    │各一份│沒收  │
│        │偽造賓士原廠出廠證明書（WDB0000000B496401）   │      │      │
├────┼───────────────────────┼───┼───┤
│  十六  │偽造進口與貨物稅完（免）稅證明書（車輛用）    │各一份│沒收  │
│        │偽造賓士原廠出廠證明書（WDB0000000B451444）   │      │      │
├────┼───────────────────────┼───┼───┤
│  十七  │偽造進口與貨物稅完（免）稅證明書（車輛用）    │各一份│沒收  │
│        │偽造賓士原廠出廠證明書（WDB0000000B469404）   │      │      │
├────┼───────────────────────┼───┼───┤
│  十八  │偽造進口與貨物稅完（免）稅證明書（車輛用）    │各一份│沒收  │
│        │偽造賓士原廠出廠證明書（WDB0000000B497408）   │      │      │
├────┼───────────────────────┼───┼───┤
│  十九  │偽造進口與貨物稅完（免）稅空白證明書（車輛用）│五張  │沒收  │
├────┼───────────────────────┼───┼───┤
│  二十  │偽造賓士原廠出廠空白證明書                    │十六張│沒收  │
├────┼───────────────────────┼───┼───┤
│ 二十一 │偽造汽車新領牌照空白登記書（背後為進口完稅證明│七份  │沒收  │
│        │書影本及引擎號碼拓印）                        │      │      │
├────┼───────────────────────┼───┼───┤
│ 二十二 │汽車新領牌照空白登記書                        │七份  │      │
│        │                                              │      │不沒收│
├────┼───────────────────────┼───┼───┤
│ 二十三 │6E-9266汽車行照（車主李榮）                   │各一份│除新領│
│        │新領牌照登記書（李榮）                        │      │牌照登│
│        │偽造進口與貨物稅完（免）稅證明書（車輛用）    │      │記書、│
│        │偽造賓士原廠出廠證明書（WDB0000000B499504）   │      │牌照稅│
│        │偽造統一發票（00000000、91.12.13、買受人：李榮│      │收據、│
│        │、出賣人：路佳寶企業有限公司）                │      │燃料使│
│        │九十一年汽車使用牌照稅收據                    │      │用費繳│
│        │燃料使用費繳納收據                            │      │納收據│
│        │台北市監理處收據（0000000）                   │      │及監理│
│        │                                              │      │處收據│
│        │                                              │      │外，均│
│        │                                              │      │沒收  │
├────┼───────────────────────┼───┼───┤
│ 二十四 │統一發票（00000000、90.3.9、買受人：呂進財、出│各一份│不沒收│
│        │賣人：超亞汽車有限公司）                      │      │      │
│        │賓士原廠出廠證明書（WDB0000000B140001）       │      │      │
│        │賓士原廠出廠證明書（WDB0000000B369407）       │      │      │
│        │進口與貨物稅完（免）稅證明書（車輛用）        │      │      │
│        │                                              │      │      │
├────┼───────────────────────┼───┼───┤
│ 二十五 │張昭仁6E-8646號汽車行照                       │各一份│除新領│
│        │新領牌照登記書                                │      │牌照登│
│        │                                              │      │記書外│
│        │                                              │      │沒收  │
└────┴───────────────────────┴───┴───┘
附表三
┌────┬───────────────────────────────┐
│查扣地點│桃園縣龍潭鄉○○路四七三號                                    │
├────┼───────────────────────┬───┬───┤
│編    號│物           品              名             稱│數  量│備  註│
├────┼───────────────────────┼───┼───┤
│   一   │偽造車身號碼版模（WDB0000000B487001）         │一片  │沒收  │
├────┼───────────────────────┼───┼───┤
│   二   │偽造車身號碼版模（WDB0000000B499504）         │一片  │沒收  │
├────┼───────────────────────┼───┼───┤
│   三   │偽造車身號碼版模（WDB0000000B497408）         │一片  │沒收  │
├────┼───────────────────────┼───┼───┤
│   四   │車身號碼版模（WDB0000000B496401）             │一片  │沒收  │
├────┼───────────────────────┼───┼───┤
│   五   │偽造車身號碼版模（WDB0000000B451444）         │一片  │沒收  │
├────┼───────────────────────┼───┼───┤
│   六   │偽造車身號碼版模（WDB0000000B498014）         │一片  │沒收  │
├────┼───────────────────────┼───┼───┤
│   七   │偽造車身號碼版模（WDB0000000B458103）         │一片  │沒收  │
├────┼───────────────────────┼───┼───┤
│   八   │偽造車身號碼版模（WDB0000000B469404）         │一片  │沒收  │
├────┼───────────────────────┼───┼───┤
│   九   │人頭身份證（陳輝煌59.08.07、Ｚ000000000）      │一張  │已發還│
│        │                                              │      │本人不│
│        │                                              │      │沒收  │
├────┼───────────────────────┼───┼───┤
│   十   │人頭身份證（劉尹傑71.03.30、Ｚ000000000）      │一張  │已發還│
│        │                                              │      │本人不│
│        │                                              │      │沒收  │
├────┼───────────────────────┼───┼───┤
│  十一  │偽造賓士車身中柱號碼貼紙                      │一份  │沒收  │
├────┼───────────────────────┼───┼───┤
│  十二  │空白統一發票（九十一年十一月至十二月）        │一本  │沒收  │
├────┼───────────────────────┼───┼───┤
│  十三  │購買之統一發票收據（91.12.16、買受人：李榮、出│一張  │沒    │
│        │賣人：路佳寶企業）                            │      │      │
├────┼───────────────────────┼───┼───┤
│  十四  │統一發票影本（90.8.28、買受人：路佳寶企業有限 │一張  │沒收  │
│        │公司、出賣人：偉太企業有限公司）              │      │      │
├────┼───────────────────────┼───┼───┤
│  十五  │統一發票公司章：                              │各一枚│路佳寶│
│        │1.偽造路佳寶企業有限公司                      │      │企業有│
│        │2.龍晨實業有限公司                            │      │限公司│
│        │3.偽造家泰貿易有限公司                        │      │、家泰│
│        │4.豪中汽車有限公司                            │      │貿易有│
│        │5.偽造偉太企業有限公司                        │      │限公司│
│        │6.銓嘉貿易有限公司                            │      │、偉太│
│        │                                              │      │企業有│
│        │                                              │      │限公司│
│        │                                              │      │章均沒│
│        │                                              │      │收。其│
│        │                                              │      │餘則不│
│        │                                              │      │予沒收│
│        │                                              │      │。    │
├────┼───────────────────────┼───┼───┤
│  十六  │汽車車牌（6E-8646）                           │二面  │已註銷│
├────┼───────────────────────┼───┼───┤
│  十七  │汽車車牌（6E-8841）                           │二面  │已註銷│
├────┼───────────────────────┼───┼───┤
│  十八  │汽車車牌（8N-2535）                           │二面  │已註銷│
├────┼───────────────────────┼───┴───┤
│  十九  │汽車車牌（2F-0213）                           │二面  │已註銷│
├────┼───────────────────────┼───┼───┤
│  二十  │汽車車牌（6E-8286）                           │二面  │已註銷│
└────┴───────────────────────┴───┴───┘
附表四
┌────┬───────────────────────────────┐
│查扣地點│羅昭得提供                                                    │
├────┼───────────────────────┬───┬───┤
│編    號│物           品              名             稱│數  量│備  註│
├────┼───────────────────────┼───┼───┤
│   一   │6E-8286汽車行照（車主陳龍溪）                 │各一份│除陳龍│
│        │陳龍溪身份證                                  │      │溪身分│
│        │新領牌照登記書                                │      │證、新│
│        │偽造進口與貨物稅完（免）稅證明書（車輛用）    │      │領牌照│
│        │偽造賓士原廠出廠證明書（WDB0000000B479407）   │      │登記書│
│        │偽造統一發票（91.12.6、買受人：陳龍溪、出賣人 │      │、牌照│
│        │：路佳寶企業有限公司）                        │      │稅收據│
│        │）九十一年汽車使用牌照稅收據                  │      │、燃料│
│        │燃料使用費繳納收據                            │      │費收據│
│        │台北市監理處收據                              │      │及監理│
│        │                                              │      │處收據│
│        │                                              │      │外，均│
│        │                                              │      │沒收  │
├────┼───────────────────────┼───┼───┤
│   二   │6E-9266汽車行照（車主袁嘉賓）                 │各一份│除袁嘉│
│        │袁嘉賓身份證                                  │      │賓身分│
│        │新領牌照登記書                                │      │證、新│
│        │偽造進口與貨物稅完（免）稅證明書（車輛用）    │      │領牌照│
│        │偽造賓士原廠出廠證明書（WDB0000000B469201）   │      │登記書│
│        │偽造統一發票（91.12.5、買受人：袁嘉賓、出賣人 │      │、牌照│
│        │：路佳寶企業有限公司）                        │      │稅、燃│
│        │偽造統一發票影本（90.8.30、買受人：路佳寶企業 │      │料稅及│
│        │有限公司、出賣人：家泰貿易有限公司）          │      │監理處│
│        │九十一年汽車使用牌照稅收據                    │      │收據外│
│        │燃料使用費繳納收據                            │      │，均沒│
│        │台北市監理處收據使用費繳納收據                │      │收    │
├────┼───────────────────────┼───┼───┤
│   三   │汽車車牌（6E-8286）                           │二面  │已註銷│
├────┼───────────────────────┼───┼───┤
│   四   │偽造車身號碼版模（WDB0000000B469201）         │一片  │沒收  │
├────┼───────────────────────┼───┼───┤
│   五   │偽造車身號碼版模（WDB0000000B469407）         │一片  │沒收  │
└────┴───────────────────────┴───┴───┘


司法院資訊處製作；財團法人民間司法改革基金會備份。
